【裁判字號】    98,簡上,38
【裁判日期】    980720
【裁判案由】    公然侮辱
【裁判全文】
臺灣基隆地方法院刑事判決              98年度簡上字第38號
上  訴  人
即  被  告  乙○○
上  訴  人
即  被  告  甲○○○
上列被告因公然侮辱案件，不服本院基隆簡易庭98年度基簡字第
5號，中華民國98年1月10日第一審簡易判決（聲請案號：97年度
偵字第4802號）提起上訴，本院管轄之第二審合議庭判決如下：
    主  文
上訴駁回。
乙○○、甲○○○均緩刑貳年。
    事實及理由
一、本案經本院審理結果，認第一審判決以被告乙○○、甲○○○係犯刑法第309條第1項之公然侮辱罪，而各判處被告乙○○、甲○○○拘役10日，如易科罰金，均以新臺幣1千元折
    算1日，其認事用法均無違誤，量刑亦屬適當，應予維持，
    並引用第一審簡易判決書（如附件）記載之事實、證據及理
    由。
二、上訴意旨：被告乙○○、甲○○○業已與告訴人丙○○成立
    調解，被告等有向告訴人道歉，請求法院判緩刑等語。
三、訊據上訴人即被告乙○○、甲○○○對於本件公然侮辱犯行
    ，業於本院第二審合議庭審理中自白，並據告訴人丙○○於
    警詢及偵訊時指訴綦詳，且有告訴人提出之錄影光碟1片及
    錄影光碟翻拍照片4張附卷可證，該錄影光碟內容於偵查時
    經檢察官當庭勘驗，被告2人確有公然辱罵告訴人本件言語
    之行為，有臺灣基隆地方法院檢察署97年11月24日之勘驗筆
    錄在卷可稽，足認被告之自白與事實相符，本件事證明確，
    其犯行洵堪認定。
四、核被告乙○○、甲○○○所為，係犯刑法第309條第1項之公
    然侮辱罪，原審量處被告乙○○、甲○○○拘役10日，如易
    科罰金，均以新臺幣1千元折算1日，其認事用法並無違誤，
    量刑亦屬恰當，應予維持，被告2人上訴為無理由。惟本院
    審酌被告2人前未曾因故意受有期徒刑以上刑之宣告，有臺
    灣高等法院被告前案紀錄表在卷可按，本件犯行係一時失察
    ，致罹刑章，被告2人就本件公然侮辱案件刑事附帶民事訴
    訟請求損害賠償事件，業經本院調解成立，有本院調解筆錄
    在卷可考，被告2人且已當庭向告訴人道歉且獲得告訴人接
    受與原諒（見本院98年4月29日準備程序筆錄），本院認被
    告經此偵、審程序，當知所警惕，因認所處之刑，以暫不執
    行為適當，爰併予宣告緩刑2年，以啟自新。
據上論斷，應依刑事訴訟法第455條之1第3項、第368條、第373
條、刑法第74條第1項第1款，判決如主文。
本案經檢察官丁○○到庭執行職務。
中    華    民    國    98    年    7     月    20    日
                  刑事第三庭審判長法    官  鄭景文
                                  法    官  黃永定
                                  法    官  陳姵君
以上正本證明與原本無異。
本件判決不得上訴。
中    華    民    國    98    年    7     月    20    日
                                  書 記 官  李繼業
附錄論罪法條：
刑法第309條第1項：
    公然侮辱人者，處拘役或3百元以下罰金。
附件：
臺灣基隆地方法院刑事簡易判決           98年度基簡字第5號
聲  請  人  臺灣基隆地方法院檢察署檢察官
被      告  乙○○    男  61歲（民國○○年○月○日生）
                      身分證統一編號：Ｚ000000000號
                      住基隆市中山區○○○路36巷21號
            甲○○○  女  57歲（民國○○年○月○○日生）
                      身分證統一編號：Ｚ000000000號
                      住基隆市中山區○○○路44號
                      居基隆市中山區○○○路65巷5號2樓
上列被告因公然侮辱案件，經檢察官聲請以簡易判決處刑（97年
度偵字第4802號），本院判決如下：
    主  文
乙○○、甲○○○公然侮辱人，各處拘役拾日，如易科罰金，均
以新台幣壹仟元折算壹日。
    事實及理由
一、本件犯罪事實及證據均引用檢察官聲請簡易判決處刑書之記
    載，如附件。
二、論罪科刑部分
（一）核被告乙○○、甲○○○所為，均係犯刑法第309 條第1
      項之公然侮辱罪。
（二）爰審酌被告乙○○及甲○○○僅因金錢糾紛，遂於公共場
      所以不雅言詞辱罵告訴人丙○○，所為均非可取，又被告
      乙○○及甲○○○於警詢及偵查中矢口否認犯行，復未與
      告訴人達成和解，難認已有悔悟之心，惟被告乙○○及甲○○○前均無犯罪紀錄等一切情狀，分別量處如主文所示
      之刑，並均諭知易科罰金之折算標準。
據上論斷，應依刑事訴訟法第449 條第1 項前段、第454 條第2
項，刑法第309 條第1 項、第41條第1 項前段，刑法施行法第1
條之1 ，逕以簡易判決處刑如主文。
如不服本判決，得於判決送達之日起10日內，向本院提出上訴。
中    華    民    國    98    年    1     月    10    日
                  基隆簡易庭法    官  邰婉玲
以上正本證明與原本無異。
如不服本判決，應於判決送達後10日內，向本院提出上訴書狀，
上訴於本院合議庭，並按他造當事人之人數附具繕本。
中    華    民    國    98    年    1     月    10    日
                            書 記 官  彭筠凱
附錄所犯法條：
中華民國刑法第309條第1項
（公然侮辱罪）
公然侮辱人者，處拘役或 3 百元以下罰金。
【附件】
臺灣基隆地方法院檢察署檢察官聲請簡易判決處刑書
                                       97年度偵字第4802號
     被      告  乙○○  男  61歲（民國○○年○月○日生）
                         國民身分證統一編號：Ｚ000000000
                         籍設基隆市中山區○○○路36巷21號
                 甲○○○女  57歲（民國○○年○月○○日生）
                         國民身分證統一編號：Ｚ000000000號
                         籍設基隆市中山區○○○路44號
                         現居基隆市中山區○○○路65巷5號
                         2樓
上列被告因妨害名譽案件，業經偵查終結，認為宜聲請以簡易判
決處刑，茲將犯罪事實及證據並所犯法條分敘如下：
        犯  罪  事  實
一、乙○○與甲○○○係夫妻，與丙○○為鄰居關係。乙○○及
    甲○○○因不滿與丙○○之債務糾紛經法院判決丙○○勝訴
    ，竟於民國97年7月30日下午4時50分許，在基隆市○○○路
    42號前人車往來之公共馬路上，乙○○公然以臺語當眾辱罵
    丙○○：『吃人不好，給他買棺材，買靈厝』、『妳家死到
    沒半人』等粗鄙言語，同時地甲○○○則公然以臺語當眾辱
    罵丙○○：『破雞巴』等污穢言語，均足以減損丙○○之聲
    譽。
二、案經丙○○訴由基隆市警察局第四分局報告偵辦。
        證 據 並 所 犯 法 條
一、訊據被告乙○○及甲○○○固均不諱言於上揭時、地確有公
    然辱罵上開鄙穢言語，惟矢口否認涉有公然侮辱犯行，辯稱
    ：當時係其等夫妻二人在自家門前互罵，並非在罵告訴人丙○○云云。然查，被告二人上開公然辱罵告訴人之事實，業
    據告訴人於警詢及偵查中均指述歷歷，並有告訴人提出之錄
    影光碟1片附卷可資佐證，該光碟於偵查中經被告二人同意
    無訛後當庭勘驗，顯示被告二人確有公然辱罵告訴人上揭鄙
    穢言語之行為，並非被告夫妻二人在互罵，有本署97年11月
    24日之勘驗筆錄在卷可稽，被告二人上開所辯，顯係事後畏
    罪飾卸之遁詞，難以採信。此外，復有上開錄影光碟翻拍照
    片4張附卷可憑，被告二人犯嫌咸堪認定。
二、核被告二人所為，皆係犯刑法第309條第1項之公然侮辱罪嫌
    。告訴及報告意旨另認被告乙○○於上揭時地對告訴人恫嚇
    ：要殺死你全家人等語，因認被告乙○○另涉有刑法第305
    條之恐嚇罪嫌。訊據被告乙○○堅詞否認涉有上開恐嚇犯行
    ，復經本署檢察官勘驗告訴人提出之上開蒐證光碟，亦未能
    認定被告乙○○有上開恐嚇言語，是被告讚生此部分罪嫌應
    屬不足，惟此部分與本件聲請簡易判決部分，屬刑法第55條
    之一行為觸犯二罪名之異種想像競合犯，為法律上同一案件
    ，爰不另為不起訴之處分，併為敘明。至於告訴及報告意旨
    另認被告二人於96年7月2日至96年10月29日間，分別6次在
    臺灣基隆地方法院前公然侮辱告訴人部分，另為不起訴之處
    分，附此敘明。
三、依刑事訴訟法第451條第1項聲請逕以簡易判決處刑。
    此    致
臺灣基隆地方法院
中    華    民    國    97    年    11    月    28    日
                              檢察官  林  伯  宇
本件正本證明與原本無異
中    華    民    國    97    年    12    月    4    日
                               書記官  辜  鈞  珩
附錄所犯法條：
刑法第309條第1項
公然侮辱人者，處拘役或 3 百元以下罰金。
以強暴犯前項之罪者，處1年以下有期徒刑、拘役或5百元以下罰
金。
附記事項：本件係依刑事訴訟法簡易程序辦理，法院簡易庭得不
傳喚被告、輔佐人、告訴人、告發人等出庭即以簡易判決處刑；
被告、被害人、告訴人等對告訴乃論案件如已達成民事和解而要
撤回告訴或對非告訴乃論案件認有受傳喚到庭陳述意見之必要時
，請即另以書狀向簡易法庭陳述或請求傳訊。


司法院資訊處製作；財團法人民間司法改革基金會備份。
